臺灣高等法院刑事裁定
111年度聲字第988號
聲  請  人  臺灣高等檢察署檢察官
受  刑  人  古汶琪



上列聲請人因受刑人數罪併罰有二裁判以上，聲請定其應執行之
刑（聲請案號：111年度執聲字第389號），本院裁定如下：
    主  文
古汶琪犯如附表所示各罪所處之刑，應執行有期徒刑捌年捌月。
    理  由
一、聲請意旨略以：受刑人古汶琪因違反毒品危害防制條例等數
    罪，先後經判決確定如附表，其數罪中有刑法第50條第1項
    但書所列情形，經受刑人請求檢察官聲請定應執行刑，此有
    「臺灣新竹地方檢察署受刑人定執行刑或易科罰金意願表」
    1份附卷可稽。應依刑法第50條第1項第1款、第2項、第53條
    、第51條第5款規定，定其應執行之刑。爰依刑事訴訟法第4
    77條第1項之規定聲請裁定等語。
二、按裁判確定前犯數罪者，併合處罰之。但有下列情形之一者
    ，不在此限：一、得易科罰金之罪與不得易科罰金之罪；二
    、得易科罰金之罪與不得易服社會勞動之罪；三、得易服社
    會勞動之罪與不得易科罰金之罪；四、得易服社會勞動之罪
    與不得易服社會勞動之罪；前項但書情形，受刑人請求檢察
    官聲請定應執行刑者，依第51條規定定之；數罪併罰，有二
    裁判以上者，依刑法第51條之規定，定其應執行之刑；刑法
    第50條、第53條分別定有明文。次按法律上屬於自由裁量之
    事項，有其外部性界限及內部性界限，並非概無拘束。依據
    法律之具體規定，法院應在其範圍選擇為適當之裁判者，為
    外部性界限；而法院為裁判時，應考量法律之目的，及法律
    秩序之理念所在者，為內部性界限；法院為裁判時，二者均
    不得有所踰越。在數罪併罰，有二裁判以上，定其應執行之
    刑時，固屬於法院自由裁量之事項，然仍應受前揭外部性界
    限及內部性界限之拘束；上開更定之應執行刑，不應比前定
    之應執行刑加計其他裁判所處刑期後為重，否則即與法律秩
    序理念及法律目的之內部界限有違，難認適法（最高法院80
    年台非字第473號判例、93年度台非字第192號判決意旨可資
    參照）。
三、經查：
  ㈠受刑人古汶琪所犯如附表所示之罪，前經臺灣新竹地方法院
    、本院判處如附表所示之刑（附表編號4至11之「偵查（自
    訴）機關年度案號」欄，均應更正為「新竹地檢108年度偵
    字第10885、11407號」），均經分別確定在案，且各罪均為
    附表編號1裁判確定前所犯，本院亦為最後事實審之法院，
    有各該刑事判決書及本院被告前案紀錄表在卷可稽。又附表
    編號1至3所示之罪所處之刑為得易科罰金之刑，附表編號4
    至11所示之罪所處之刑均為不得易科罰金之刑，合於刑法第
    50條第1項但書第1款之情形，須經受刑人請求檢察官聲請定
    其應執行刑，始得依刑法第51條之規定定其應執行刑。茲檢
    察官依受刑人之請求，聲請就附表所示各罪定其應執行之刑
    ，此有受刑人簽名之「臺灣新竹地方檢察署受刑人定執行刑
    或易科罰金意願表」乙份在卷可憑（本院卷第8頁），本院
    審核認聲請為適當，應予准許。並審酌被告於短期間內多次
    犯施用毒品、販賣第一級毒品等犯行，刑法第51條第5款原
    係採限制加重原則，而非累加原則之意旨，又被告所犯如附
    表編號1至2所示之罪，前經臺灣新竹地方法院以109年度訴
    字第18號判處應執行刑有期徒刑7月確定；附表編號4至11所
    示之罪，前經臺灣新竹地方法院以108年度訴字第903號判處
    應執行有期徒刑8年，嗣經本院以110年度上訴字第828號判
    決上訴駁回確定，兼衡受刑人犯罪行為之不法與罪責程度、
    附表各罪彼此間之關聯性、附表各罪所反應受刑人之人格特
    性與傾向、對受刑人施以矯正之必要性等裁量內部性界限，
    及附表所示各罪宣告刑總和上限之外部性界限，依刑法第51
    條第5款規定，就附表所示各罪所處之刑，定其應執行之刑
    如主文所示。
  ㈡按裁判確定前犯數罪併合處罰之案件，有二以上裁判，應依
    刑法第51條第5款至第7款定應執行之刑，茍經檢察官聲請時
    ，最後事實審法院即應以裁定定其應執行之刑，殊不能因數
    罪中之一部分犯罪之刑業經執行完畢，即謂與刑法第50條規
    定「裁判確定前犯數罪者，併合處罰」之要件不符（最高法
    院104年度台抗字第899號判決要旨參照）；又數罪併罰之數
    刑罰有部分縱已執行完畢，於嗣後與他罪合併定執行刑，乃
    由檢察官換發執行指揮書執行應執行刑時，其前已執行之有
    期徒刑部分，應予扣除而已，非謂此種情形即不符數罪併罰
    要件（最高法院104年度台抗字第907號判決亦同此意旨）。
    查受刑人所犯附表編號1至3所示之罪雖已執行完畢，有本院
    被告前案紀錄表附卷可稽，惟與附表編號4至11所示之罪合
    於數罪併罰之要件，揆諸前揭說明，仍應就附表編號1至11
    所示之罪所處之刑，合併定應執行刑，附此敘明。
四、據上論斷，依刑事訴訟法第477條第1項，刑法第50條第1項
    第1款、第2項、第53條、第51條第5款，裁定如主文。
中　　華　　民　　國　　111 　年　　5 　　月　　4 　　日
                  刑事第九庭    審判長法　官  潘翠雪
                                      法　官  陳信旗
                                      法　官  俞秀美
以上正本證明與原本無異。
如不服本裁定，應於收受送達後五日內向本院提出抗告狀。
                                      書記官  謝崴瀚 
中　　華　　民　　國　　111 　年　　5 　　月　　4 　　日

附表　　
編          號  1 2 3 罪          名  毒品危害防制條例 毒品危害防制條例 侵占 宣    告    刑  有期徒刑6月 有期徒刑3月 有期徒刑6月 犯  罪  日  期  108/10/06 108/10/03 109/06/22 偵查(自訴)機關 年  度  案  號  新竹地檢108年度毒偵字第1909號 新竹地檢108年度毒偵字第1909號 新竹地檢109年度偵字第9852號 最  後 事實審 法    院 新竹地院 新竹地院 新竹地院  案    號 109年度訴字第 18號 109年度訴字第 18號 110年度簡上字第 11號  判決日期 109/02/12 109/02/12 110/05/20 確  定 判  決 法    院 新竹地院 新竹地院 新竹地院  案    號 109年度訴字第 18號 109年度訴字第 18號 110年度簡上字第 11號  判    決 確定日期 109/03/23 109/03/23 110/05/20  是否為得易科 罰 金 之 案 件  是 是 是 備        註  編號1、2應執行有期徒刑7月 新竹地檢109年度執字第1791號（執畢）  新竹地檢110年度執字第2993號(執畢) 
編          號  4 5 6 罪          名  毒品危害防制條例 毒品危害防制條例 毒品危害防制條例 宣    告    刑  有期徒刑7年7月 有期徒刑7年7月 有期徒刑7年7月 犯  罪  日  期  108/08/05 108/08/07 108/08/01 偵查(自訴)機關 年  度  案  號  新竹地檢108年度偵字第10885、11407號 新竹地檢108年度偵字第10885、11407號 新竹地檢108年度偵字第10885、11407號 最  後 事實審 法    院 臺灣高院 臺灣高院 臺灣高院  案    號 110年度上訴字第 828號 110年度上訴字第 828號 110年度上訴字第 828號  判決日期 110/12/28 110/12/28 110/12/28 確  定 判  決 法    院 臺灣高院 臺灣高院 臺灣高院  案    號 110年度上訴字第 828號 110年度上訴字第 828號 110年度上訴字第 828號  判    決 確定日期 111/02/07  111/02/07  111/02/07  是否為得易科 罰 金 之 案 件  否 否 否 備        註  編號4至11應執行有期徒刑8年 新竹地檢111年度執字第692號   
編          號  7 8 9 罪          名  毒品危害防制條例 毒品危害防制條例 毒品危害防制條例 宣    告    刑  有期徒刑7年7月 有期徒刑7年7月 有期徒刑7年7月 犯  罪  日  期  108/08/01 108/08/01 108/08/06 偵查(自訴)機關 年  度  案  號  新竹地檢108年度偵字第10885、11407號 新竹地檢108年度偵字第10885、11407號 新竹地檢108年度偵字第10885、11407號 最  後 事實審 法    院 臺灣高院 臺灣高院 臺灣高院  案    號 110年度上訴字第 828號 110年度上訴字第 828號 110年度上訴字第 828號  判決日期 110/12/28 110/12/28 110/12/28 確  定 判  決 法    院 臺灣高院 臺灣高院 臺灣高院  案    號 110年度上訴字第 828號 110年度上訴字第 828號 110年度上訴字第 828號  判    決 確定日期 111/02/07  111/02/07  111/02/07  是否為得易科 罰 金 之 案 件  否 否 否 備        註  編號4至11應執行有期徒刑8年 新竹地檢111年度執字第692號   
編          號  10 11 （以下空白） 罪          名  毒品危害防制條例 毒品危害防制條例  宣    告    刑  有期徒刑7年7月 有期徒刑7年7月  犯  罪  日  期  108/08/07 108/08/09  偵查(自訴)機關 年  度  案  號  新竹地檢108年度偵字第10885、11407號 新竹地檢108年度偵字第10885、11407號  最  後 事實審 法    院 臺灣高院 臺灣高院   案    號 110年度上訴字第 828號 110年度上訴字第 828號   判決日期 110/12/28 110/12/28  確  定 判  決 法    院 臺灣高院 臺灣高院   案    號 110年度上訴字第 828號 110年度上訴字第 828號   判    決 確定日期 111/02/07  111/02/07   是否為得易科 罰 金 之 案 件  否 否  備        註  編號4至11應執行有期徒刑8年 新竹地檢111年度執字第692號